【裁判字號】    98,訴,1674
【裁判日期】    980527
【裁判案由】    毒品危害防制條例
【裁判全文】
臺灣板橋地方法院刑事判決              98年度訴字第1674號
公  訴  人  臺灣板橋地方法院檢察署檢察官
被      告  甲○○
上列被告因毒品危害防制條例等案件，經檢察官提起公訴（98年
度毒偵字第1737、1792、1806號），被告於準備程序中對被訴之
事實為有罪陳述，本院告知被告簡式審判程序之旨，並聽取當事
人之意見後，經合議庭裁定由受命法官獨任進行簡式審判程序，
判決如下：
    主    文
甲○○施用第一級毒品，累犯，處有期徒刑柒月；又施用第一級
毒品，累犯，處有期徒刑捌月；又施用第一級毒品，累犯，處有
期徒刑捌月；應執行有期徒刑壹年陸月。
    事    實
一、甲○○(1)於民國79年間，因違反肅清煙毒條例案件，經臺灣
    臺北地方法院以79年度訴字第1832號判決判處有期徒刑4 年
    2 月，上訴後，由臺灣高等法院以79年度上訴字第4065號判
    決上訴駁回確定，嗣經臺灣高等法院以80年度聲減字第5725
    號裁定減刑為有期徒刑2 年9 月又10日確定，於81年6 月8
    日假釋出監，嗣經撤銷假釋，應執行殘刑10月又10日；(2)又
    於81年間，因違反肅清煙毒條例案件，經臺灣臺北地方法院
    以81年度訴字第2863號判決判處有期徒刑5 年6 月確定，與
    前開殘刑10月又10日經接續執行後，再於85年6 月15日假釋
    出監，後再經撤銷假釋，應執行殘刑2 年7 月又13日；(3)復
    於85年間，因竊盜案件，經臺灣桃園地方法院以86年度易字
    第330 號判決判處有期徒刑3 月確定；(4)再於86年間，因違
    反肅清煙毒條例案件，經本院以86年度訴字第751 號判決判
    處有期徒刑5 年10月，上訴後，由臺灣高等法院以86年度上
    訴字第6090號判決上訴駁回確定；(5)另於86年間，因詐欺案
    件，經本院以86年度易字第4178號判決判處有期徒刑6 月確
    定；前開(3)(4)(5)案，嗣經臺灣高等法院以87年度聲字第628
    號裁定應執行有期徒刑6 年5 月確定，併與上開殘刑2 年7
    月又13日經接續執行後，於91年6 月13日假釋出監，再經撤
    銷假釋，尚應執行殘刑3 年11月又2 日；惟因前開(1)至(5)案
    所處徒刑，後經臺灣高等法院以96年度聲減字第1592號裁定
    均各減刑為有期徒刑2 年1 月、2 年9 月、2 年11月、1 月
    又15日、3 月，併就(3)(4)(5)經減刑後之徒刑定其應執行有期
    徒刑3 年2 月確定，後於96年7 月16日執行完畢（據此，本
    件構成累犯）；又於92年間，因施用毒品案件，經本院以92
    年度毒聲字第632 號裁定送勒戒處所，施以觀察、勒戒後，
    因認有繼續施用毒品之傾向，經本院以92年度毒聲字第1595
    號裁定令入戒治處所施以強制戒治，再經本院以92年度毒聲
    字第3253號裁定停止戒治，於92年11月18日停止處分出所，
    迄93年5 月22日戒治期滿未經撤銷停止戒治付保護管束處分
    ，視為強制戒治執行完畢，並經臺灣板橋地方法院檢察署檢
    察官以93年度戒毒偵字第209 號為不起訴處分確定；詎仍未
    知所戒慎，於前揭強制戒治執行完畢釋放後5 年內，為下列
    犯行：
(一)、基於施用第一級毒品海洛因之犯意，於97年12月18日12時許
    ，在臺北縣中和市○○路○段34巷55弄11號2 樓住處內，以
    將海洛因摻水置於針筒內注射身體之方式施用海洛因1 次。
    嗣於97年12月19日16時許，在臺北市○○區○○街130 號前
    ，因形跡可疑為警盤查而查獲，甲○○且同意接受採尿，其
    尿液檢體經警送鑑定後呈嗎啡陽性反應。
(二)、另基於施用第一級毒品海洛因之犯意，於97年12月22日某時
    許，在臺北縣中和市○○路○段34巷55弄11號2 樓住處內，
    以將海洛因摻水置於針筒內注射身體之方式施用海洛因1 次
    ；嗣甲○○因他案遭通緝，為警於97年12月23日17時10分許
    ，在臺北市○○區○○路與和平西路交岔路口處緝獲到案，
    甲○○且同意接受採尿，其尿液檢體經警送鑑定後呈嗎啡陽
    性反應。
(三)、復又基於施用第一級毒品海洛因之犯意，於98年2 月8 日某
    時許，在臺北縣中和市○○路○段34巷55弄11號2 樓住處內
    ，以將海洛因摻水置於針筒內注射身體之方式施用海洛因1
    次；嗣於98年2 月9 日10時16分許，在臺北縣板橋市○○○
    路○ 段21號亞東醫院停車場內，因形跡可疑為警盤查而查獲
    ，甲○○且同意接受採尿，其尿液檢體經警送鑑定後呈嗎啡
    陽性反應。
二、案經臺北市政府警察局萬華分局移送臺灣臺北地方法院檢察
    署檢察官呈請臺灣高等法院檢察署檢察長令轉暨經臺北市政
    府警察局萬華分局移送臺灣板橋地方法院檢察署檢察官偵查
    後起訴。
    理    由
一、認定犯罪事實所憑之證據及理由：
(一)、訊據被告對其先後在上揭時間、地點施用第一級毒品海洛因
    合計共3 次之事實，於本院審理中均自白不諱；而其於事實
    欄所述時地，先後3 次為警查獲時，同意接受員警採尿，經
    警將所採集被告尿液檢體送驗後，均各呈嗎啡陽性反應各情
    ，有臺北市政府警察局偵辦毒品案件尿液檢體委驗單、臺灣
    尖端先進生技醫藥股份有限公司於97年12月26日所出具之濫
    用藥物檢驗報告（見臺灣臺北地方法院檢察署98年度毒偵字
    第327 號偵查卷第8 、9 頁）、臺北市政府警察局偵辦毒品
    案件尿液檢體委驗單、臺灣尖端先進生技醫藥股份有限公司
    於98年1 月6 日所出具之濫用藥物檢驗報告（見臺灣臺北地
    方法院檢察署98年度毒偵字第365 號偵查卷第10、12頁）、
    臺北市政府警察局偵辦毒品案件尿液檢體委驗單、臺灣尖端
    先進生技醫藥股份有限公司於98年2 月16日所出具之濫用藥
    物檢驗報告（見臺灣板橋地方法院檢察署98年度毒偵字第17
    92號偵查卷第15、16頁）各1 紙附卷可稽；足徵被告前開自
    白與事實相符，可以採信。
(二)、按觀察、勒戒或強制戒治執行完畢釋放後，5 年內再犯施用
    第一、二級毒品之罪者，檢察官應依法追訴，毒品危害防制
    條例第23條第2 項定有明文；查被告於92年間，因施用毒品
    案件，經本院以92年度毒聲字第632 號裁定送勒戒處所，施
    以觀察、勒戒後，因認有繼續施用毒品之傾向，經本院以92
    年度毒聲字第1595號裁定令入戒治處所施以強制戒治，再經
    本院以92年度毒聲字第3253號裁定停止戒治，於92年11月18
    日停止處分出所，迄93年5 月22日戒治期滿未經撤銷停止戒
    治付保護管束處分，視為強制戒治執行完畢，並經臺灣板橋
    地方法院檢察署檢察官以93年度戒毒偵字第209 號為不起訴
    處分確定等情，有臺灣高等法院被告前案紀錄表附卷足參，
    是被告於強制戒治執行完畢釋放後，5 年內再犯本件施用毒
    品罪，亦甚明確；綜上，本件事證已明，被告犯行堪以認定
    。
二、應適用之法律、科刑審酌事由：
(一)、核被告如事實欄一(一)(二)(三)所為，均係犯毒品危害防制條例第
    10條第1 項之施用第一級毒品罪；被告各次施用前持有第一
    級毒品海洛因之低度行為，均各為其後施用之高度行為所吸
    收，均不另論罪；又被告有如前揭事實欄所述前科及刑之執
    行情形，有上揭臺灣高等法院被告前案紀錄表附卷可憑，其
    於有期徒刑執行完畢後，5 年以內，故意再犯本件有期徒刑
    以上之3 罪，為累犯，就其前開3 犯行，均應依刑法第47條
    第1 項規定，各加重其刑；至其前開所犯3 罪間，犯意各別
    、行為互殊，應予分論併罰。
(二)、爰審酌被告曾因施用毒品犯行受觀察勒戒及強制戒治，仍漠
    視法令禁制而犯本罪，顯未知所戒慎，惟兼衡其施用毒品所
    生危害，實以自戕身心健康為主，對於他人生命、身體、財
    產等法益，尚無明顯而重大之實害，暨其犯罪後坦認犯行之
    態度等一切情狀，就其前開所犯3 罪，分別量處如主文所示
    之刑，併定其應執行之刑，以示懲儆。
據上論斷，應依刑事訴訟法第273 條之1 第1 項、第299 條第1
項前段、毒品危害防制條例第10條第1 項，刑法第11條、第47條
第1 項、第51條第5 款，判決如主文。
本案經檢察官郭季青到庭執行職務。
中    華    民    國    98    年    5     月    27    日
                  刑事第十六庭法  官  陳明偉
以上正本證明與原本無異。
如不服本判決應於送達後10日內向本院提出上訴狀。
                              書記官  陳玉心
中    華    民    國    98    年    5     月    27    日
附錄本案論罪科刑法條全文
毒品危害防制條例第10條第1、2項
施用第一級毒品者，處六月以上五年以下有期徒刑。
施用第二級毒品者，處三年以下有期徒刑。


司法院資訊處製作；財團法人民間司法改革基金會備份。
